---
title: "Tarea 1"
author: "Bruno Bellagamba"
output: html_document
---

```{r setup, include=FALSE}
knitr::opts_chunk$set(echo = TRUE)
```
###Ejercicio 1
```{r figs, fig.cap="Grafico de dispersion de la variable años contra esperanza de vida, podemos observar que años mas recientes corresponden con una esperanza de vida mas elevada"}
library(gapminder)
library(ggplot2)
library(tidyverse)
library(gridExtra)

ggplot(gapminder,aes  (x=lifeExp, y=year , color=continent))+
  geom_point()+
  geom_smooth(method = "lm",se=FALSE)+
  labs(x="Esperanza de vida" , y="Año" , color="Continente")+
  ggtitle("Año segun esperanza de vida")####Creo que lo mas correcto seria cambiar los ejes, puesto que seria mas logico querer explicar la esperanza de vida segun el año
```

<span style="color:green">
Como te diste cuenta viendo en tu comentario, los ejes x e y deben ser al revés  pero posiblemente no viste la versión corregida de la tarea donde estaba arreglado esto.
</span>


###Ejercicio 2
```{r}
ggplot(gapminder,aes  (x=lifeExp, y=year , color=continent))+
  geom_smooth(method = "lm",se=FALSE)+
  labs(x="Esperanza de vida" , y="Año" , color="Continente")+
  ggtitle("Año segun esperanza de vida")
```
Esto sucede porque en el codigo solo se quito la capa correspondiente a los puntos, la capa que genera las lineas regresoras es la geom_smooth

<span style="color:green">
Bien,  mirar la solución. Corregir ortografía</span>

###Ejercicio 3

```{r}
ggplot(gapminder,aes(x=gdpPercap,y=lifeExp,color=continent)) + 
  geom_jitter() + 
  facet_wrap(~continent)+
  labs(x="PIB per Capita" , y="Esperanza de vida" , color="Continente")
```
En este grafico se pueden observar varias cuestiones de interes, por ejemplo que el continente africano es el que tiene la esperanza de vida mas baja con gran cantidad de paises por debajo de los 40 años o que Asia parece ser el continente mas disperso tanto en nivel de PIB per capita como en esperanza de vida.

<span style="color:green">
Agregar el fig.cap como en los anteriores con el nombre y descripción del gráfico. Corregir ortografía. No es necesario agregar continente con distinto color ya que esa variable está incluída en `facet_wrap` y no hace más sencilla la visualización, tampoco está mal incluirlo.</span>

###Ejercicio 4
```{r}
ggplot(gapminder,aes(x=gdpPercap,y=year,color=continent)) +
  geom_smooth(method=lm,aes(group=country),se=FALSE) +
  facet_wrap(~continent)+
  labs(x="PIB per Cápita",y="Año",color="Continente")
```

<span style="color:green">
Los ejes x e y deben ser al revés  pero posiblemente no viste la versión corregida de la tarea donde estaba arreglado esto. Faltó incluir el título de la misma y un comentario interesante sobre esta visualización. 
</span>

###Ejercicio 5
```{r}
uruguay<-filter(gapminder,country == "Uruguay")
plot1 <-ggplot(uruguay,aes(x=year,y=lifeExp)) + geom_point(color="blue") +labs(x="Año" , y="Esperanza de vida" )
plot2 <- ggplot(uruguay,aes(x=year,y=gdpPercap)) + geom_point(color="red")+labs(x="Año" , y="PIB per Capita")
plot3 <- ggplot(uruguay,aes(x=year,y=pop)) + geom_point(color="green") +labs(x="Año" , y="Población" )
grid.arrange(plot1, plot2,plot3, ncol=3)
```

Podriamos enfocarnos unicamente en el efecto que tuvo el paso de los años sobre algunas variables de gran importancia para Uruguay.Se puede observar , que en Uruguay el paso de los años a logrado que mejoraran sustancialmente todas las variables a considerar, la esperanza de vida, el PIB per capita asi tambien como su poblacion.

<span style="color:green">
No es bueno incluir en el mismo entorno gráfico visualizaciones que tienen distintas unidades de medida, en este caso el eje y tiene edad en años, dinero en  dólares y número de personas. De todas formas seleccionaste datos interesantes, como todas son series de tiempo agregaría un `geom_line` 
</span>



<span style="color:green">
Usar el corrector ortográfico, estaá en Edit Check spelling (hay que cambiar el idioma si está en inglés). Hay que incluir en las figuras titulos que permitan saber lo que estamos viendo y si hay un gráfico debe haber al menos un comentario interesante sobre lo que aprendo del mismo.
PUNTOS: 85/100
</span>